【裁判字號】    99,審訴,392
【裁判日期】    990430
【裁判案由】    搶奪等
【裁判全文】
臺灣高雄地方法院刑事判決             99年度審訴字第392號
公  訴  人  臺灣高雄地方法院檢察署檢察官
被      告  乙○○
上列被告因搶奪等案件，經檢察官提起公訴（98年度偵字第2554
1 號、98年度偵字第30272 號），本院依簡式審判程序判決如下
：
    主  文
乙○○犯搶奪罪，累犯，處有期徒刑捌月。又犯恐嚇取財罪，累
犯，處有期徒刑捌月。又犯搶奪罪，累犯，處有期徒刑捌月。應
執行有期徒刑壹年玖月。
    事  實
一、乙○○前因違反毒品危害防制條例案件，經臺灣臺中地方法
    院以民國96年度訴字第4202號判決分別判處有期徒刑10月、
    4 月，應執行有期徒刑1 年確定，於97年10月21日執行完畢
    出監。
二、詎乙○○仍未警惕，(一)於98年8 月18日19時15分許，騎乘車
    牌號碼XRN-778 號重型機車，行經高雄市○鎮區鎮○街26號
    「阿蓮仔菊花大王」冷飲攤（由甲○○所經營）前，因見該
    攤位擺放「八八水災募款箱」1 個，竟意圖為自己不法之所
    有，趁店員呂家惠不及防備之際，徒手搶奪該募款箱1 個【
    含箱內現金約新臺幣（下同）2,100 元】，得手後，將之置
    於機車腳踏板處，旋即騎車逃離現場。(二)又於98年8 月20日
    凌晨1 時55分許，騎乘上開機車行經高雄市○鎮區鎮○路與
    凱旋路口之「嘉義檳榔攤」前，因見店員丙○○單獨顧店，
    竟意圖為自己不法之所有，下車走向店員丙○○，並恫稱：
    「我需要錢！你有沒有錢」等語，當丙○○表示「沒有」後
    ，乙○○則再陳稱：「我需要錢！」等語。丙○○見狀，因
    恐遭不利而心生畏懼，遂向乙○○表示：「錢在抽屜內」等
    語，並任由乙○○自該抽屜內取走現金約1,500 元。乙○○
    得手後，旋即騎車離開現場。(三)另於98年8 月25日21時25分
    許，騎乘上開機車前往「阿蓮仔菊花大王」冷飲攤前，因見
    該攤位再度擺放「八八水災募款箱」1 個，竟意圖為自己不
    法之所有，趁店員呂家惠、柯憶晴不及防備之際，徒手搶奪
    該募款箱1 個【含箱內現金約新臺幣（下同）2,000 元】，
    呂家惠、柯憶晴見狀，隨即上前阻止（柯憶晴受傷部分未據
    告訴），惟仍為乙○○騎車逃離現場，並搶得該募款箱。嗣
    經甲○○、丙○○報警處理後，經警調閱監視錄影畫面，得
    知乙○○犯案，循線於98年8 月27日上午10時55分許，在高
    雄市○鎮區○鎮街259 號前查獲乙○○。
三、案經高雄市政府警察局前鎮分局報告臺灣高雄地方法院檢察
    署檢察官偵查起訴。
    理  由
一、本件被告乙○○所犯均係死刑、無期徒刑、最輕本刑為3 年
    以上有期徒刑以外之罪，其於準備程序中就被訴事實為有罪
    之陳述，本院經告知簡式審判程序之旨，並聽取被告、檢察
    官之意見後，乃裁定改行簡式審判程序。又因改行簡式審判
    程序之故，依刑事訴訟法第159 條第2 項之規定，本件並無
    同法第159 條第1 項傳聞法則之限制，合先敘明。
二、上開犯罪事實，業據被告乙○○於本院審理中坦白承認；核
    與證人甲○○、丙○○、呂家惠、柯憶晴於警詢或偵查中證
    述之情節相符，復有監視錄影翻拍相片在卷可參。因被告自
    白核與事實相符，是本件事證明確，被告上開搶奪及恐嚇取
    財犯行，均堪認定。
三、被告搶奪募款箱2 次，核其所為，均係犯刑法第325 條第1
    項搶奪罪；另被告恐嚇被害人丙○○，並取走財物，核其所
    為，則係犯刑法第346 條第1 項之恐嚇取財罪。又被告前因
    毒品危害防制條例案件，經臺灣臺中地方法院以96年度訴字
    第4202號判決分別判處有期徒刑10月、4 月，應執行有期徒
    刑1 年確定，於97年10月21日執行完畢出監等情，有臺灣高
    雄地方法院檢察署刑案資料查註紀錄表、臺灣高等法院被告
    前案紀錄表在卷可稽，其受有期徒刑執行完畢後，5 年內故
    意再犯本件有期徒刑以上之3 罪，均為累犯，應依刑法第47
    條第1 項之規定，各加重其刑。被告所犯上開3 罪，犯意各
    別，行為互殊，應予分論併罰。爰審酌被告不思以正當途徑
    獲取財物，僅因缺錢花用，竟分別以搶奪、恐嚇方式取得他
    人財物，且為第一次搶奪犯行之後，竟於相隔一週即對同一
    被害人再為搶奪犯行，影響被害人之權益甚鉅，行為實有可
    議之處，惟念其犯後坦承犯行，並參以搶奪及恐嚇取財之金
    額、犯罪之動機、目的、手段等一切情狀，分別量處如主文
    所示之刑，並定其應執行之刑，以資懲儆。又警方係經由被
    害人提供之監視錄影畫面，得知被告涉犯上開犯行，並循線
    查獲被告之事實，有高雄市政府警察局前鎮分局99年3 月22
    日高市警前分偵字第0990006941號函所附之職務報告可參。
    因被告被查獲之前，警方藉由監視錄影畫面，已合理懷疑被
    告涉案，是本件被告並不符合自首，附此敘明。
據上論斷，應依刑事訴訟法第299 條第1 項前段、第273 條之1
第1 項，刑法第325 條第1 項、第346 條第1 項、第47條第1 項
、第51條第5 款，刑法施行法第1 條之1 ，判決如主文。
本案經檢察官陳妍萩到庭執行職務。
中    華    民    國    99    年    4     月    30    日
                  刑事第十庭    法  官  方百正
以上正本證明與原本無異。
如不服本判決應於收受判決後10日內向本院提出上訴書狀。
中    華    民    國    99    年    4     月    30    日
                                書記官  陳莉庭
附錄本案論罪科刑法條：
刑法第325 條
意圖為自己或第三人不法之所有，而搶奪他人之動產者，處6 月
以上5 年以下有期徒刑。
因而致人於死者，處無期徒刑或7 年以上有期徒刑，致重傷者，
處3 年以上10年以下有期徒刑。
第1 項之未遂犯罰之。
刑法第346 條
意圖為自己或第三人不法之所有，以恐嚇使人將本人或第三人之
物交付者，處6 月以上5 年以下有期徒刑，得併科1 千元以下罰
金。
以前項方法得財產上不法之利益，或使第三人得之者，亦同。
前二項之未遂犯罰之。

司法院資訊處製作；財團法人民間司法改革基金會備份。
